臺灣臺中地方法院民事判決　　　　　　101年度訴字第506號
原　　　告　華南商業銀行股份有限公司
法定代理人　王濬智
訴訟代理人　楊雅鈞
被　　　告　陳慧雯
上列當事人間請求清償借款事件，本院於民國101年3月22日言詞
辯論終結，判決如下：
    主    文
被告應給付原告新臺幣壹佰捌拾柒萬壹仟壹佰肆拾元，及自民國
一百年七月十八日起至清償日止，按年息百分之三點四八計算之
利息，暨自民國一百年八月十九日起至清償日止，其逾期在六個
月以內者，按上開利率百分之十，逾期超過六個月以上，按上開
利率百分之二十計算之違約金。
訴訟費用由被告負擔。
    事實及理由
一、原告主張：訴外人李金洞於民國94年5月18日，邀同被告陳
    慧雯為連帶保證人，向原告借款新台幣（下同）200萬元（
    下稱系爭借款），約定借款期間自94年5月18日起至114年5
    月18日止，約定償還方式自借款日起，前36個月於每月18日
    按月付息，自第37個月起，再依年金法，按月平均攤付本息
    ，採機動利率計付，現應按年利率百分之3.48計付。被告應
    按月攤付利息或本息，若未依約清償本金，則視為全部到期
    而喪失期限利益，若未依約付息，則經催告後視為全部到期
    而喪失期限利益。自遲延時起除依約計付遲延利息外，逾期
    在6個月以內者，依上開利率百分之10，逾期超過6個月之部
    分，則按上開利率百分之20計付違約金。詎李金洞自100 年
    7月18日起即未依約清償本息，系爭借款債務應視為全部到
    期。至100年12月5日原告聲請發支付命令止，借款尚餘
    1,871,140元未按期給付，被告陳慧雯係李金洞之連帶保證
    人，本於消費借貸及連帶保證之法律關係，訴請被告如數給
    付，並聲明如主文第一項所示。
二、被告則以：關於系爭借款，被告僅係主債務人李金洞之連帶
    保證人，伊並不清楚李金洞尚未清償借款之數額。嗣因李金
    洞未依約還款，致原告竟聲請查封伊名下之房屋。原告應先
    向主債務人李金洞請求清償債務，若有清償不足的部分再向
    伊求償云云，資為抗辯。並聲明：原告之訴駁回。
三、本院之判斷：
（一）本件原告前開主張訴外人張金洞向其借款，並於100年7月
      18日起未依約清償本息，尚有積欠借款、利息未還之事實
      ，業據原告提出個人購車及購屋貸款契約書、華南商業銀
      行放款戶帳號資料查詢申請單、中華民國郵政交寄大宗掛
      號函件存根1份、催告函2紙等資料為證，被告就原告所主
      張之上開事實亦表示無意見，是堪認原告前開主張為真實
      。
（二）按保證債務之所謂連帶，係指保證人與主債務人負同一之
      債，對於債權人各負全部給付之責任，此就民法第272條
      第1項規定連帶債務之文義參照觀之甚明。故連帶保證與
      普通保證不同，縱使無民法第746條所揭示之情形，亦不
      得主張同法第745條關於先訴抗辯權之權利，有最高法院
      45年台上字第1426號判例意旨可資參照。被告係系爭債務
      之連帶保證人，既主債務人李金洞尚積欠原告上述借款餘
      額未清償等情屬實，被告就本件消費借貸債務即應負連帶
      清償之責，而原告對於主債務人起訴或實行擔保物權受清
      償，或起訴請求保證人清償，既得擇一行使，則被告抗辯
      原告應先向主債務人求償云云，自不可採。
四、綜上所述，原告依消費借貸及連帶保證之法律關係，訴請被
    告應給付如主文第一項所示之金額、利息、違約金，洵屬有
    據，應予准許。
五、本件事證已臻明確，兩造其餘攻擊防禦方法，核與判決結果
    不生影響，爰不逐一論述。
六、訴訟費用負擔之依據：民事訴訟法第78條。
中    華    民    國   100    年    4    月    5    日
                  民事第三庭    法  官  陳宗賢
上正本係照原本作成。
如對本判決上訴，須於判決送達後20日內向本院提出上訴狀。如
委任律師提起上訴者，應一併繳納上訴審裁判費。
中    華    民    國   100    年    4    月    6    日
                                書記官